---
date: "2023-11-11T00:00:00Z"
external_link: ""
image:
  caption: ""
  focal_point: Smart
links:
- icon: instagram
  icon_pack: fab
  name: Follow
  url: https://www.instagram.com/hd03.00/
slides: example
summary: Analisis Penjualan Buku terlaris Amazon 2009-2019 dan analisis Lagu Billboard The Hot 100.
tags:
- Visualization
title: Buku Terlaris Teratas Amazon 2009 - 2019 dan Lagu "The Hot 100" di Billboard
url_code: ""
url_pdf: ""
url_slides: ""
url_video: ""
---

## Load Packages yang dubutuhkan

```{r, include=T}

library(flexdashboard)
library(tidyverse)
library(highcharter)
library(gt)
library(htmltools)
library(viridis)
library(palmerpenguins)
library(widgetframe)
```

## Analisis Penjualan Buku terlaris Amazon 2009-2019

##### Tentang Kumpulan Data

Dataset Top 50 buku terlaris Amazon tahun 2009 hingga 2019. Berisi 550 buku, datanya dikategorikan menjadi fiksi dan nonfiksi menggunakan Goodreads

Selanjutnya kita mengimport dataset yang akan digunakan dan menampilkan 10 baris tabel pertama
```{r}
book <- read_csv("book.csv")
head(book)
```

Kita akan mencari tahu  Buku Terpopuler tahun 2009-2019 berdasarkan Review
```{r}
# colors
custom_colors <- viridis::turbo(n = 17)

#most popular books by reviews
populer_book <- book %>% 
  arrange(desc(Reviews)) %>% 
  head(17) %>% 
  hchart('bar', hcaes(x = Name, y = Reviews, color = custom_colors)) %>% 
  hc_add_theme(hc_theme_flatdark()) %>% 
  hc_tooltip(pointFormat = '<b> Jumlah Ulasan : </b> {point.y} <br>') %>% 
  hc_title(text = 'Buku Terpopuler dari tahun 2009-2019',
           style = list(fontSize = '25px', fontWeight = 'bold')) %>% 
  hc_subtitle(text = 'Berdasarkan Ulasan (Reviews)',
              style =list(fontSize = '16px')) %>% 
  hc_credits(enabled = TRUE, text = '@deppalallo_harun')
frameWidget(populer_book)
```


Kita juga akan mencari tahu  Penulis Terpopuler tahun 2009-2019 berdasarkan Review
```{r}
# colors
custom_colors <- viridis::plasma(n = 15)

#most popular autors by reviews
populer_author <- book %>% 
  group_by(Author) %>% 
  summarise(Reviews=sum(Reviews)) %>% 
  arrange(desc(Reviews)) %>% 
  head(15) %>% 
  hchart('column', hcaes(x = Author, y = Reviews, color = custom_colors)) %>% 
  hc_add_theme(hc_theme_flatdark()) %>% 
  hc_tooltip(pointFormat = '<b> Jumlah Ulasan : </b> {point.y} <br>') %>% 
  hc_title(text = 'Penulis Terpopuler dari tahun 2009-2019',
           style = list(fontSize = '25px', fontWeight = 'bold')) %>% 
  hc_subtitle(text = 'Berdasarkan Ulasan (Reviews)',
              style = list(fontSize = '16px')) %>% 
  hc_credits(enabled = TRUE, text = '@deppalallo_harun')

frameWidget(populer_author)
```


Kita juga akan melihat  Kategori Terpopuler tahun 2009-2019 berdasarkan Review
```{r}
#colors
custom_colors <- viridis::turbo(n=2)

#Most common gendre

populer_kategori <- book %>% 
  group_by(Genre) %>% 
  summarise(count = n()) %>% 
  hchart('pie', hcaes(x = Genre, y = count, color = custom_colors)) %>% 
  hc_add_theme(hc_theme_flatdark()) %>% 
  hc_tooltip(pointFormat = '<b> Proporsi : </b> {point.percentage:,.2f}%') %>% 
  hc_title(text = 'Genre Terpopuler dari Tahun 2009-2019',
           style = list(fontSize = '15px', fontWeight = 'bold')) %>% 
  hc_credits(enabled = TRUE, text = '@deppalallo_harun')

frameWidget(populer_kategori)
```

##### Tabel Buku terpopuler berdasarkan ulasan pengguna

```{r}
#Going to be a dta table

book1 <- book %>% 
  filter(User_Rating >= 4.9) %>% 
  arrange(desc(Reviews)) %>% 
  select(Name, Author)

#HTML table

div(style = 'height:600px; overflow-y:scroll', gt(book1) %>% 
  tab_header(title = md('Buku Terpopuler dari Tahun 2009-2019'),
             subtitle = md('Berdasarkan Ulasan Pengguna')) %>% 
  opt_table_font(font = list(google_font('Chivo'), default_fonts())) %>% 
  tab_style(locations = cells_column_labels(columns = everything()),
            style = list(cell_borders(sides = 'bottom', weight = px(2)),
                         cell_text(weight = 'bold'))) %>%
    tab_options(table.font.size = px(12L),
                table.border.top.style = 'none',
                column_labels.border.bottom.width = 2,
                table_body.border.top.style = 'none',
                data_row.padding = px(3))
)

```

## Analisis Lagu "The Hot 100" di Billboard

##### Tentang Kumpulan Data

Billboard Hot 100 adalah tangga rekaman standar industri musik di Amerika Serikat untuk lagu-lagu, yang diterbitkan mingguan oleh majalah Billboard. Pemeringkatan tangga lagu didasarkan pada penjualan, pemutaran radio, dan streaming online di Amerika Serikat.

Setiap minggu, Billboard merilis chart "The Hot 100" yang berisi lagu-lagu yang sedang tren dalam penjualan dan pemutaran pada minggu itu. Kumpulan data ini adalah kumpulan dari semua tangga lagu "The Hot 100" yang dirilis sejak dimulainya pada tahun 1958.

import dataset yang akan digunakan dan menampilkan 10 baris tabel pertama
```{r}
song1 <- read_csv("song1.csv")
head(song1)
```

##### Lagu Terpopuler di Billboard
```{r}
#colors
custom_colors <- viridis::plasma(n =20)

# most popular author by weeks on board
populer_song <- song1 %>% 
  arrange(desc(weeks_on_board)) %>% 
  head(20) %>% 
  hchart('lollipop', hcaes(x = song, y = weeks_on_board, color = custom_colors)) %>% 
  hc_add_theme(hc_theme_flatdark()) %>% 
  hc_tooltip(pointFormat = '<b> Number of weeks on board : </b> {point.y} <br>') %>%
  hc_yAxis(text = list('Weeks on Board')) %>% 
  hc_xAxis(text = list(text = 'Songs')) %>% 
  hc_title(text = 'Lagu Terpopuler',
           style = list(fontSize = '25px', fontWeight = 'bold')) %>% 
  hc_subtitle(text = 'Berdasarkan (Weeks on Board)',
              style = list(fontSize = '16px')) %>% 
  hc_credits(enabled = TRUE, text = '@deppalallo_harun')
frameWidget(populer_song)
```


##### Artis Terpopuler di Billboard
```{r}
#colors
custom_colors <- viridis::turbo(n=10)

#Most common gendre

populer_artists <- song1 %>% 
  group_by(artist) %>% 
  summarise(weeks_on_board=sum(weeks_on_board)) %>% 
  arrange(desc(weeks_on_board)) %>% 
  head(10) %>% 
  hchart('pie', hcaes(x = artist, y = weeks_on_board, color = custom_colors)) %>% 
  hc_add_theme(hc_theme_flatdark()) %>% 
  hc_tooltip(pointFormat = '<b> Number of weeks on board : </b> {point.y} <br>') %>% 
  hc_title(text = 'Artis Terpopuler',
           style = list(fontSize = '25px', fontWeight = 'bold')) %>% 
  hc_subtitle(text = 'Berdasarkan Weeks on Board',
                          style = list(fontSize = '16px')) %>% 
  hc_credits(enabled = TRUE, text = '@deppalallo_harun')
frameWidget(populer_artists)
```